【裁判字號】    95,台上,2239
【裁判日期】    951005
【裁判案由】    請求為一定行為
【裁判全文】
最高法院民事裁定            九十五年度台上字第二二三九號
上  訴  人  甲○○
訴訟代理人  蘇顯騰律師
被 上訴 人  員林汽車客運股份有限公司
法定代理人  乙○○
上列當事人間請求為一定行為事件，上訴人對於中華民國九十五
年七月四日台灣高等法院台中分院第二審判決（九十五年度上字
第五號），提起上訴，本院裁定如下：
    主  文
上訴駁回。
第三審訴訟費用由上訴人負擔。
    理  由
按上訴第三審法院，非以原判決違背法令為理由，不得為之。又
提起上訴，上訴狀內應記載上訴理由，表明原判決所違背之法令
及其具體內容、依訴訟資料合於該違背法令之具體事實，其依民
事訴訟法第四百六十九條之一規定提起上訴者，並應具體敘述為
從事法之續造、確保裁判之一致性或其他所涉及之法律見解具有
原則上重要性之理由，同法第四百六十七條、第四百七十條第二
項分別定有明文。而依同法第四百六十八條規定，判決不適用法
規或適用不當者，為違背法令；依同法第四百六十九條規定，判
決有該條所列各款情形之一者，為當然違背法令。是當事人提起
上訴，如合併以同法第四百六十九條及第四百六十九條之一規定
之情形為上訴理由時，其上訴狀或理由書應表明該判決所違背之
法令條項，或有關判例、解釋字號，或成文法以外之習慣或法理
等及其具體內容，暨係依何訴訟資料合於該違背法令之具體事實
，並具體敘述為從事法之續造、確保裁判之一致性或其他所涉及
之法律見解具有原則上重要性之理由。如未依上述方法表明，或
其所表明者與上開法條規定不合時，即難認為已合法表明上訴理
由，其上訴自非合法。本件上訴人對於原判決提起上訴，雖以該
判決有違經驗、論理法則及不備理由等違背法令為由，惟核其上
訴理由狀所載內容，仍屬就原審取捨證據、認定事實之職權行使
及其他與判決結果不生影響之理由，指摘原判決不當，並就原審
本於上開職權之行使所論斷：本件上訴人主張系爭股東常會所載
「出席者所代表之股東人數為二百四十二人，所代表之股份共計
九百五十五萬二千五百七十五股」，已據其提出股東委託書一冊
為證，並經證人卓越郎、蔡昌治、陳杰夫、楊孝一及王明仙證實
，堪認系爭股東常會會議紀錄所載之出席代表股份數並無不實。
又系爭股東常會僅記載：「選舉事項：主席宣布董事及監察人任
期屆滿提請改選，並徵大會同意，依規進行選舉事項」，並紀錄
當選人及當選權數，其選舉之方式縱未經實際領票，但既經全體
同意而拍手通過，該決議內容所載董事、監察人當選人及其獲選
之股數又經出席者及委託書計算而來，即難謂其決議內容有上訴
人所指之不實情事，尤以上訴人為當時之董事長，且為該會議紀
錄之主席，如出席人數不足，其何以為會議之決議？並進而召集
後述之董事會？況該會議紀錄乃由王明仙擔任現場錄音及紀錄工
作，是日會議紀錄由總經理撰稿由王明仙核對並簽名，經上呈上
訴人核簽同意後始由王明仙蓋章，業經王明仙提出聲明書證述屬
實，上訴人因事後董事會未選任其續任董事長，竟否認其自己所
召開之會議且經核簽同意之會議紀錄內容，更有違誠信原則，顯
不可採。且被上訴人所提出之系爭董事會議事錄亦無不實或無效
之情。則被上訴人依委任之法律關係及公司法第一百八十三條第
一項、第二百零七條規定，請求上訴人應就系爭股東常會議事錄
及系爭董事會議事錄上為簽名或蓋章，即屬有據，應予准許等情
，指摘其為不當，並泛言謂為違法，而非表明該判決所違背之法
令及其具體內容，暨依訴訟資料合於該違背法令之具體事實，並
具體敘述為從事法之續造、確保裁判之一致性或其他所涉及之法
律見解具有原則上重要性之理由，難認其已合法表明上訴理由。
依首揭說明，應認其上訴為不合法。
據上論結，本件上訴為不合法。依民事訴訟法第四百八十一條、
第四百四十四條第一項前段、第九十五條、第七十八條，裁定如
主文。
中   華   民    國   九十五   年     十    月    五   日
                      最高法院民事第八庭
                          審判長法官  朱  建  男
                                法官  顏  南  全
                                法官  許  澍  林
                                法官  鄭  傑  夫
                                法官  蘇  清  恭
      本件正本證明與原本無異
                                      書  記  官
中    華    民    國  九十五  年    十    月   十九   日
                                                      V


司法院資訊處製作；財團法人民間司法改革基金會備份。
